【裁判字號】    92,毒抗,111
【裁判日期】    920225
【裁判案由】    毒品危害防制條例
【裁判全文】
臺灣高等法院刑事裁定                            九十二年度毒抗字第一一一號
    抗  告  人
    即  被  告  甲○○
右抗告人因違反毒品危害防制條例案件，不服臺灣板橋地方法院九十一年度毒聲字第
四二○七號，中華民國九十一年十二月二十四日裁定，提起抗告，本院裁定如左：
    主  文
原裁定撤銷，發回臺灣板橋地方法院。
    理  由
一、原裁定意旨略以：抗告人即被告甲○○基於概括犯意，自民國九十年十月間起至
    九十一年一月三十一日止，連續在臺北縣新莊市及桃園舞廳等處施用第二級毒品
    ＭＤＭＡ，為警於九十一年二月三日上午八時許，在桃園縣桃園市統領百貨附近
    之「世紀ＰＵＢ」搜索，嗣經警採其尿液送臺灣尖端先進生技醫藥股份有限公司
    檢驗結果發現有ＭＤＭＡ陽性反應而查獲。被告雖於警訊及偵訊中否認有施用第
    二級毒品ＭＤＭＡ之事實，然上開尿液檢驗結果確呈ＭＤＭＡ陽性反應；又服用
    ＭＤＭＡ後最長七十二小時仍可檢出低量ＭＤＭＡ，業經行政院衛生署管制藥品
    管理局於九十年十月二十九日管檢字第九九０四二號函示明確，可見被告於前揭
    採尿前之七十二小時內之某時點確有施用ＭＤＭＡ之事實，爰依毒品危害防制條
    例第二十條第一項、觀察勒戒處分執行條例第三條第一項，裁定被告令入勒戒處
    所觀察、勒戒。
二、抗告意旨略以：被告於九十一年一月二十六日起，因感冒等病情而就診吃藥、打
    針，不知是否因此而導致尿液中有ＭＤＭＡ陽性反應，為此提起抗告。
三、經查：被告之尿液雖經臺灣尖端先進生技醫藥股份有限公司以氣相層析質譜分析
    法檢驗結果呈ＭＤＭＡ陽性反應，而可排除偽陽性之可能。然所謂「偽陽性」反
    應，係指尿液中不含某成分，而檢驗顯示含有該成分之現象。至於造成陽性之原
    因，無法單憑尿液檢驗結果得知，仍須藉由其他證據作研判，有行政院衛生署藥
    品管理局九十年十一月十六日管檢字第一○○○三七號函可參。因此如所服用之
    藥物確含有ＭＤＭＡ成分，其尿液檢驗結果之ＭＤＭＡ陽性反應，即非偽陽性。
    查被告於原審尚未裁定前，即具狀表明有服用藥物、打針等情，並提出就診紀錄
    ，則其是否曾服用或施打何種藥物？該藥物是否含有ＭＤＭＡ成分？均與其犯行
    之認定至有關連。
四、原審僅以尿液檢驗結果為唯一論斷之依據，然被告尿液之檢驗是否與服用或施打
    之藥物有關，尚有未明。且原審就被告前已具狀辯解之理由是否可採，亦全未加
    以說明。是被告所提抗告，非全無理由，自應由本院將原裁定撤銷，發回原審法
    院，俟查明後再為適法之裁定，以昭折服。
據上論斷，應依刑事訴訟法第四百十三條，裁定如主文。
中      華      民      國    九十二    年      二      月    二十五    日
                            臺灣高等法院刑事第十一庭
                                審判長法  官  楊  照  男
                                      法  官  陳  炳  彰
                                      法  官  王  詠  寰
右正本證明與原本無異。
不得抗告。
                                      書記官  駱  麗  君
中      華      民      國    九十二    年      二      月    二十五    日


司法院資訊處製作；財團法人民間司法改革基金會備份。
